# 关于租赁分类

提问人：zhenyanj 时间：2019-09-23 17:13:12
根据会计准则规定：
第六条符合下列一项或数项标准的，应当认定为融资租赁：
（一）在租赁期届满时，租赁资产的所有权转移给承租人。
（二）承租人有购买租赁资产的选择权，所订立的购买价款预计将远低于行使选择权时租赁资产的公允价值，因而在租赁开始日就可以合理确定承租人将会行使这种选择权。
（三）即使资产的所有权不转移，但租赁期占租赁资产使用寿命的大部分。
（四）承租人在租赁开始日的最低租赁付款额现值，几乎相当于租赁开始日租赁资产公允价值；出租人在租赁开始日的最低租赁收款额现值，几乎相当于租赁开始日租赁资产公允价值。
（五）租赁资产性质特殊，如果不作较大改造，只有承租人才能使用。
请教下，对于 “（一）在租赁期届满时，租赁资产的所有权转移给承租人”，这里的转移是指租赁期届满后无偿转移吗？假设 A租赁一批新的设备给 B，设备使用寿命是 10 年，租赁期 5 年， 5 年后 B向 A 购买这批设备。根据合同中这样的约定，可以确认是融资租赁吗？还是需要其他辅助信息才能判断。

回答人：chenyiwei
区分融资租赁和经营租赁的根本标准是租赁物所有权上的主要风险和报酬是由出租人还是承租人享有和承担。第六条所列的各项标准只是参考标准，并非绝对。当以第六条的某项标准得出的结论与基于准则第五条、第十条两类租赁的定义得出的结论不一致时，应以后者为准。
例如，如果主帖中 5 年期满后购买设备的价款金额显著低于届时该设备的公允价值，故承租人行权的可能性很大，则很可能属于融资租赁；反之如果约定的购买价款金额很可能高于届时的公允价值，因此承租人很可能选择不行权的，则表明其所有权上的主要风险和报酬并未转移给承租人，属于经营租赁的可能性更大。